# 亏损合同的考虑

提问人：wx_6319ef9a3660 时间：2023-03-12 00:55:58
陈版主您好，想请教一个关于亏损合同的实例。
公司为其具有强势市场地位的客户提供工程服务，签订的合同为框架合同，合同并未明确规定工程量，且由于提供服务的特殊性也无法对预期工程量作出合理预估，仅在合同中约定单位工程量的结算价格。
截至年末该类合同出现负毛利情况，属于待执行的亏损合同，根据CAS13应该对该类亏损合同计提预计负债。
由于前述原因，工程量并不明确，因此预期经济利益无法合理估计，并且履行合同成本也由于工程量不明确而无法合理估计。
加之框架合同中对违约金额相关的约定为按结算价格的一定比例支付违约金，由于工程量无法预估所以结算价格也无法预估，导致未能履行合同而发生的补偿或处罚无法合理估计。
由于该类服务的特殊性，但准则中对亏损合同的相关规定较少，因此不甚明确该类亏损合同可以用什么方法合理预估应计提的预计负债。想请教陈版主有无适合的方法对该亏损合同相关的预计负债进行考虑？
谢谢陈版主！

回答人：chenyiwei
虽然客户强势，签订的合同为框架合同，合同并未明确规定工程量，但完全无法合理预估工程量的情况是否也不大可能出现（完全无法合理估计的情况下即承接该合同，是否符合商业逻辑；以及能否以一定范围作出大致的估计）？或者以往有无发生亏损后与该客户调整结算价格成功的先例？
建议与被审计单位管理层沟通，并结合行业经验考虑有无其他替代证据。